# Lab6
## Task1
### Створити матрицю mat з 5 стовпцями та 10 строками за допомогою matrix з випадковими даними (функція rnorm(50)).
```{r}
mat <- matrix(rnorm(50),nrow=10,ncol=5)
mat
```

## Task2
### Знайти максимальне значення в кожному стовпці.
```{r}
apply(mat, 2, max)
```

## Task3
### Знайти середнє (mean) значення кожного стовпця.
```{r}
colMeans(mat)
```

## Task4
### Знайти мінімальне значення в кожному рядку.
```{r}
apply(mat, 1, min)
```

## Task5
### . Відсортувати кожен стовпчик таблиці.
```{r}
apply (mat, 2 , sort, decreasing=FALSE)
```

## Task6
### Знайти кількість значень < 0 для кожного стовпця. Використати свою функцію.
```{r}
function1 <- function(mat) {
  col <- ncol(mat)
  for (i in 1:col) {
    col[i] <- sum(mat[,i]<0)
  }
  col
}
function1(mat)
```

## Task7
### Вивести вектор з булевими значеннями TRUE та FALSE. TRUE, якщо в стовпці є елементи >2, FALSE – якщо немає.
```{r}
apply(mat,2,function(k) any(k >2))
```

## Task8
### Створити список list1 <- list(observationA = c(1:5, 7:3), observationB = matrix(1:6, nrow=2)). Для цього списку знайдіть sum за допомогою lapply.
```{r}
list1 <-list(observationA = c(1:5, 7:3),observationB=matrix(1:6, nrow=2))
list1
```

```{r}
lapply(list1, sum)
```
## Task9
### Для кожного елементу списку list1 знайдіть максимальне та мінімальне значення (range) за допомогою lapply та sapply
```{r}
lapply(list1, range)
```

```{r}
sapply(list1, range)
```

## Task10
### Для вбудованого набору даних InsectSprays знайти середнє count для кожного spray.
```{r}
avg <- split(InsectSprays, InsectSprays$spray)
sapply(avg, function(k) mean(k$count, na.rm=TRUE))
```